# 收入确认时点

提问人：frankyao1210 时间：2011-07-20 17:58:39
某发行人A公司生产速冻食品，主要出售给经销商，经销商买断销售，其先下订单，发行人再看专用的约定的银行卡里资金是否够，再发货，经销商在验收单上签字确认，经销商供货给超市时，超市往往需要增值税发票，因此经销商让A直接开增值税票给超市；问增值税开票方法合法否，销售收入确认时点？

回答人：chenyiwei
1 、A公司与超市之间没有直接的合同关系，直接开票的方式导致实物流和资金流与票据流不一致，涉嫌虚开发票（这种交易很让人怀疑该经销商是否没有一般纳税人资格），可能存在较大的税务风险。 2 、从会计处理角度，应当根据《企业会计准则第 14 号——收入》规定的销售商品收入的五项收入确认标准判断收入确认时点。需要了解“经销商买断销售”的确切含义，尤其是有无退货权，以及如果后续经销商销售给超市或者超市销售给消费者时价格下降的风险A公司是否需承担等。